【裁判字號】    95,交易,723
【裁判日期】    951115
【裁判案由】    公共危險
【裁判全文】
臺灣臺中地方法院刑事判決             95年度交易字第723號
公  訴  人  臺灣臺中地方法院檢察署檢察官
被      告  甲○○
上列被告因公共危險案件，經檢察官聲請簡易判決處刑（九十五
年度速偵字第三五八四號），本院臺中簡易庭認不宜以簡易判決
處刑，改依通常程序審理，被告於準備程序時自白犯罪，本院合
議庭裁定由受命法官獨任進行簡式審判程序，判決如下：
    主  文
甲○○服用酒類，不能安全駕駛動力交通工具而駕駛，累犯，處
有期徒刑捌月。
    犯 罪 事 實
一、甲○○前於民國八十年間，因過失致死案件，經本院以八十
    年度交訴字第二四二號判處有期徒刑六月確定；再於八十一
    年間，因業務過失傷害案件，經本院以八十一年度交易字第
    三七三號判處有期徒刑四月確定。再於九十二至九十五年間
    ，四度因公共危險案件，分經臺灣士林地方法院士林簡易庭
    、本院臺中簡易庭、本院臺中簡易庭、臺灣彰化地方法院北
    斗簡易庭分別判處拘役五十日、有期徒刑三月、六月、六月
    確定，並分別於九十二年十一月十四日、九十三年十月二十
    日、九十五年一月二十日、九十五年六月三十日易科罰金執
    行完畢。詎猶不知悔改，復於九十五年九月十七日二十時許
    至二十時十五分許，在其之前位於臺中市○區○○○街一九
    ○號三樓之一之租住處，飲用藥酒後，已達不能安全駕駛動
    力交通工具之程度，因其所駕駛之車牌號碼HH-896號營業用
    大客車擋住鄰居之出入口，竟仍於同日二十時十五分許，駕
    駛該營業用大客車，自其上開住處附近出發，欲駛往他處停
    放，而於同日二十時三十分許，行經同市○區○○路一段二
    八七號前時，因酒醉影響其正常操控，致擦撞黃朝凱停放在
    該處路旁之車牌號碼3775-NF號自用小客車。嗣經警據報到
    場處理，並於同日二十一時二十三分許對甲○○實施酒精濃
    度檢測，測得其呼氣所含酒精濃度高達每公升一．九四毫克
    ，始知上情。
二、案經臺中市警察局第一分局報請臺灣臺中地方法院檢察署檢
    察官檢察官聲請簡易判決處刑。
    理    由
一、本件被告甲○○所犯係死刑、無期徒刑、最輕本刑為三年以
    上有期徒刑以外之罪，其於準備程序中就被訴事實為有罪之
    陳述，經告知簡式審判程序之旨，並聽取公訴人及被告之意
    見後，本院合議庭認為適宜而裁定由受命法官獨任進行簡式
    審判程序，先予敘明。
二、上揭犯罪事實，業據被告甲○○坦承不諱，核與證人黃朝凱
    於警詢中證述之情節相符，復有道路交通事故現場圖、道路
    交通事故調查報告表、現場照片、酒精測定值紀錄表、刑法
    第一百八十五條之三之查獲後測試、觀察職務報告、員警職
    務報告、舉發違反道路交通管理事件通知單影本等附卷可稽
    。依酒精測定值紀錄表顯示，被告飲酒後之呼氣酒精濃度為
    每公升一‧九四毫克，參照德國、美國之認定標準，酒精濃
    度呼氣達每公升零點五五毫克或血液濃度達百分之零點一一
    以上，人體生理行為方面即產生視覺反應遲鈍、影像不能集
    中、走路或講話可能發抖、動作笨拙等影響，另駕駛能力方
    面，則會產生駕駛反應遲鈍、同時不能看清前方路況及車旁
    照後鏡等影響，肇事率為一般正常人之十倍。本件被告飲酒
    後駕駛車牌號碼HH-896號營業用大客車，既因注意力不能集
    中影響其正常操控，致擦撞黃朝凱停放在該處路旁之車牌號
    碼3775-NF號自用小客車，且於查獲後經員警觀察結果，被
    告有「注意力無法集中，其駕駛操控力顯然降低而非於正常
    狀態」之情形，此有第一百八十五條之三查獲後測試、觀察
    職務報告一份可稽，自可認定被告當時服用酒類，已達不能
    安全駕駛動力交通工具之程度，本件被告之自白核與事實相
    符，事證明確，被告犯行洵堪認定。
三、核被告甲○○所為，係犯刑法第一百八十五條之三之酒後不
    能安全駕駛動力車輛罪。再被告有如犯罪事實欄所載曾受有
    期徒刑執行完畢之前科，此有臺灣臺中地方法院檢察署刑案
    資料查註紀錄表及臺灣高等法院被告全國前案紀錄表各一份
    在卷足憑，其於五年以內故意再犯本件有期徒刑以上之罪，
    為累犯，應依刑法第四十七條第一項之規定，加重其刑。爰
    審酌被告有如犯罪事實欄所載之過失傷害、過失致死及四度
    酒後不能安全駕駛動力車輛經判處罪刑之前科紀錄，猶不知
    悔改警惕，仍酒後駕駛營業用大客車肇事，且依酒精測定值
    紀錄表顯示，被告飲酒後之呼氣酒精濃度為每公升一‧九四
    毫克（推算酒後駕車時之酒精濃度約為每公升二．○○二八
    毫克），嚴重危害交通安全，顯無視於禁止酒後駕車之禁令
    ，實不宜輕縱，及本次其係因所駕駛之車牌號碼HH-896號營
    業用大客車擋住鄰居之出入口，其欲駕駛該營業用大客車駛
    往他處停放及其犯罪手段、所生損害、犯罪後態度等一切情
    狀，量處以如主文所示之刑，以資懲儆。
據上論斷，應依刑事訴訟法第四百五十二條、第二百七十三條之
一第一項、第二百九十九條第一項前段，刑法第一百八十五條之
三、第四十七條第一項，判決如主文。
本案經檢察官乙○○到庭執行職務。
中    華    民    國    95    年    11    月    15    日
                  刑事第八庭    法  官  洪堯讚
上正本證明與原本無異。
如不服本判決，應於送達後十日內向本院提出上訴狀（須附繕本
），上訴於台灣高等法院台中分院。
                                書記官  柳寶倫
中    華    民    國    95    年    11    月    25    日
附錄本案論罪科刑法條全文刑法第一百八十五條之三：
服用毒品、麻醉藥品、酒類或其他相類之物，不能安全駕駛動力
交通工具而駕駛者，處一年以下有期徒刑、拘役或三萬元以下罰
金。


司法院資訊處製作；財團法人民間司法改革基金會備份。
